臺灣花蓮地方法院交通事件裁定　　　　　　　　　　　九十四年度交聲字第五六號
　　原處分機關　交通部公路總局臺北區監理所花蓮監理站
　　異　議　人　乙○○
右列受處分人因違反道路交通管理處罰條例案件，對於交通部公路總局臺北區監理所
花蓮監理站九十四年六月九日花監違字第裁四四─Ｚ00000000號所為之裁決
處分（原舉發案號：內政部警政署國道公路警察局九十四年二月一日公警局交字第七
00000000號），聲明異議，本院裁定如左：
    主  文
異議駁回。
    理  由
一、原處分意旨略以：異議人即受處分人乙○○於民國九十四年二月一日十八時三十
    九分許，駕駛車牌號碼Ｌ三─九三六三號自用小客車，行經國道三號高速公路北
    上二六一公里處之際，以時速一百二十五公里之速度超速行駛，而不遵守管制之
    最高速度限制一百一十公里之規定，旋由原舉發機關即內政部警政署國道公路警
    察局第八警察隊警員攔停當場舉發，嗣並移送原處分機關即交通部公路總局臺北
    區○○○○○道路交通管理處罰條例第三十三條第一項規定，裁處罰鍰新臺幣（
    下同）三千元，並依同條例第六十三條第一項第一款規定，記違規點數一點，罰
    鍰限於九十四年七月九日前繳納，如逾期不繳納，自同年月二十四日起易處吊扣
    駕駛執照三個月，並限於同年月二十四日前繳送，如逾期未繳送，自同年月二十
    五日起易處吊銷，並逕行註銷駕駛執照，駕駛執照經吊（註）銷後，自九十四年
    七月二十五日起一年內不得重新考領駕駛執照等語。
二、異議意旨略以：異議人駕車時，搭載有友人及親屬，所以不會置乘客安全不顧，
    超速行駛，且本件舉發機關並未提出採證照片以資佐證，為此聲明異議，請求撤
    銷原處分云云。
三、按汽車行駛於高速公路或設站管制之道路，而不遵管制之規定者，處汽車駕駛人
    三千元以上六千元以下罰鍰，並記違規點數一點，道路交通管理處罰條例第三十
    三條第一項、第六十三條第一項第一款分別定有明文；次按汽車行駛高速公路，
    應依速限標誌指示，高速公路交通管制規則第五條第一項亦有規定。
四、經查：本件異議人駕車於上開時間，行經國道三號高速公路北向二百六一公里處
    之最高限速時速一百一十百公里路段時，經原舉發機關即內政部警政署國道公路
    警察局第八警察隊甲○○○執勤員警，以雷射測速器測得異議人行車速度達時速
    一百二十五公里，已違規超速十五公里，嗣經警攔停，請異議人下車出示雷射測
    速器所顯示之一百二十五公里紀錄，且員警在攔停異議人時，異議人見狀有作煞
    閃並變換車道行駛等情，業為證人即舉發員警姚文傑於本院證述綦詳，異議人並
    於本院調查時亦不否認違規遭告發時，有看到員警出示雷射測速器顯示為時速一
    百二十五公里之事實，並有現場錄音光碟一片，經本院當庭勘驗屬實，堪認異議
    人確有違規超速之行為。異議人雖以前詞置辯，然查，本件測速違規所使用之雷
    射測速器型號為『ＬＴＩ｜二０｜二０』號，乃為國外先進科技精密儀器，在出
    廠前均獲該國中央標準局證明部門認證及本國法院公證在案，而雷射測速器係以
    雷射光束瞄準（鎖定）單一受測目標進行偵測，不受其他車輛干擾，且該雷射測
    速器經過美國密西根州立大學電機工程系教授Ｐ‧ＤＡＶＩＤＦＩＳＨＥＲ博士
    鑑測在各種環境下所測得雷射測速器量測目標車輛之速率、距離的精度、在各種
    環境下所測得雷射測速器所顯示速率、距離的靈敏度等鑑測，結果在設定測試條
    件下，所測車輛速率誤差為－２到０英哩／時，距離誤差為－１到０英呎，精度
    誤差範圍僅些許情形等節，亦有經堪薩斯州認證及臺灣臺北地方法院公證處八十
    五年度認字第九八三六號認證書暨檢附之鑑測報告影本等資料在卷足憑，且於查
    獲當日（二月一日）員警在國道三號高速公路亦有使用以該雷射測速器，偵測到
    其他超速違規者多人，此亦有內政部警政署國道公路警察局九十四年二月一日公
    警局交字第Ｚ000000000、000000000及000000000
    0號舉發違反道路交通管理事件通知單三紙卷附可稽，足見本件雷射測速器之準
    確性應屬無疑。次查，本件雖無照片或錄影以資存證乙節，然本件係由員警依據
    雷射測速器之顯示，當場攔停舉發，其所憑之證據除上開雷射測速器所顯示之超
    速數據外，尚有執勤員警本身之舉證，況交通警員掣單舉發違反道路交通管理處
    罰條例所列之違規事實，本質上為行政處分，係公務員基於職務上權力，依法就
    特定之具體事件所為具有公法上效果之單方行政行為，基於公務員為公法上行為
    具有公信力之原則，該行政處分當可被推定為真正，其據以依法處分之事實認定
    亦為真正無誤，若謂公務員一切行政行為均需預留證據以證其實，則國家行政勢
    必窒礙難行。綜上所述，本件異議人確有前揭駕車超速行駛於高速公路之違規事
    實，則原處分機關援引上述道路交通管理處罰條例規定對異議人為上開處分，自
    屬適法有據，本件聲明異議為無理由，應予駁回。
五、據上論斷，應依道路交通案件處理辦法第十九條，裁定如主文。
中      華      民      國    九十四    年      七      月    二十八    日
                              臺灣花蓮地方法院交通法庭
                                  法  官    李  豫  雙
右正本證明與原本無異。
如對本裁定不服，應於送達後五日內，向本院提出抗告狀。（應抄附繕本）
                                    法院書記官
中      華      民      國    九十四    年      七      月    二十九    日
